臺灣高等法院臺中分院刑事判決　　95年度上重更(二)字第75號
上　訴　人
即　被　告　甲○○
　　　　　　　　　　國民
　　　　　　　　　　　號
　　　　　　　　　　（現羈押於臺灣臺中看守所）
選任辯護人　楊振芳律師
上列上訴人因違反毒品危害防制條例案件，不服臺灣彰化地方法
院93年度訴字第1170號中華民國94年8月5日第1審判決（起訴案
號：臺灣彰化地方法院檢察署93年度偵字第5165號、93年度毒偵
字第2321、3110號）提起上訴，經最高法院第2次發回更審，本
院判決如下：
    主  文
原判決關於販賣第一、二級毒品部分撤銷。
甲○○共同連續販賣第一級毒品，累犯，處有期徒刑捌年陸月，
扣案如附表一編號一所示之第一級毒品海洛因陸包（合計淨重壹
點陸陸公克，空包裝重壹點公克），均沒收銷燬之，扣案如
附表一編號二、三所示之扣案之電子微量磅秤壹臺、置入0000-0
00000號SIM卡使用、TOSHIBA廠牌、T535I型之行動電話機壹具（
不含SIM卡）、及如附表二編號一所示未扣案置入0000-000000號
SIM卡使用之行動電話機壹具（不含SIM卡）、如附表二編號二所
示未扣案之販賣第一級毒品所得計新臺幣壹萬元，均沒收、如附
表二編號三所示未扣案之販賣第一級毒品所得新臺幣壹仟參佰元
連帶沒收之，其中如附表二編號一未扣案置入0000-000000號SIM
卡使用之行動電話具壹具（不含SIM卡）如全部或一部不能沒收
時，追徵其價額、如附表二編號二、三未扣案因販賣第一級毒品
所得新臺幣計壹萬壹仟參佰元，如全部或一部不能沒收時，於如
附表二編號二所示未扣案之販賣第一級毒品所得新臺幣壹萬元部
分，以其財產抵償之、於如附表二編號三所示未扣案之販賣第一
級毒品所得新臺幣壹仟參佰元部分，以其財產連帶抵償之。又連
續販賣第二級毒品，累犯，處有期徒刑陸年，如附表三所示編號
一所示扣案之第二級毒品安非他命貳包（合計毛重壹點陸公克）
，均沒收銷燬之；如附表三編號二所示扣案之電子微量磅秤壹臺
、如附表四所示未扣案之販賣第二級毒品所得新臺幣壹仟元，均
沒收之，如附表四所示之販賣第二級毒品所得新臺幣壹仟元，如
全部或一部不能沒收時，以其財產抵償之。主刑部分應執行有期
徒刑拾參年陸月。
    事  實
一、甲○○前曾於民國（以下同）92年間，因違反毒品危害防制
    條例案件，經臺灣彰化地方法院以92年度員簡字第318號判
    處有期徒刑3月，於92年11月3日確定，93年1月9日入監執行
    後，於93年1月13日易科罰金執行完畢。詎不思悔改，明知
    海洛因、安非他命係屬毒品危害防制條例第2條第2項第1、2
    款所列管之第1、2級毒品，不得非法持有、販賣，竟意圖營
    利，分別基於販賣第1級毒品海洛因、第2級毒品安非他命之
    概括犯意，先於93年1、2月間在彰化縣，向不詳姓名之成年
    人販入數量及價格均不詳之第1級毒品海洛因、第2級毒品安
    非他命後，利用其所有之電子微量磅秤分裝成小包後，再以
    高於所販入之價格出售，賺取差價之方式，由其個人單獨或
    與乙○○共同連續為下列之販賣行為：
  (一)、單獨販賣第一級毒品海洛因予莊芳綺部分：
　　　自93年3月間某日起至同年4月間某日止，由莊芳綺（綽號
  　　「臭妹仔」）以電話號碼0000-000000號行動電話，撥打
    　甲○○持用之電話號碼0000-000000號行動電話，向甲○
      ○聯絡購買第1級毒品海洛因，再約至彰化縣大村鄉○○
      路○段95之1號旁即甲○○之妻丙○○所經營之「福臨檳榔
      攤」內或該檳榔攤附近某便利超商旁，甲○○即以每1小
      包第1級毒品海洛因、新臺幣（以下同）1000元之價格，
      連續販賣第1級毒品海洛因予莊芳綺10次，共計獲利1萬元
      （1000元X10=10000元）。
  (二)、與乙○○（綽號「雞腿」）共同販賣第1級毒品海洛因予
      莊芳綺之部分：
    　甲○○先於93年5月5日左右某時，在該檳榔攤內，交付數
      包第1級毒品海洛因予乙○○，並另將置入0000-000000號
      SIM 卡、TOSHIBA廠牌、T535I型之行動電話1具，交予乙
      ○○作為聯絡毒品交易使用，由乙○○代其銷售第1級毒
      品海洛因予買主，所得款項，須全數交予甲○○處理，甲
      ○○則承諾分給上述檳榔攤營業所得之半數利潤，並供應
      安非他命予乙○○施用（甲○○轉讓安非他命部分未據檢
      察官提起公訴），作為乙○○為其販賣第1級毒品海洛因
      之報酬。其間莊芳綺經由甲○○之告知，直接撥打電話號
      碼0000-000000號行動電話與乙○○取得聯繫，並親至該
      檳榔攤內，先後4次向乙○○購買第1級毒品海洛因，每次
      均購買價格1000元之海洛因1包，惟第1、2次各欠500元，
      第3次未付款，第4次則交付300元，總計莊芳綺先後4次購
      買海洛因僅支付1300元，尚積欠2700元未償，而與乙○○
      共同連續販賣第1級毒品海洛因予莊芳綺，共計獲利1300
      元。
  (三)、單獨販賣第二級毒品安非他命予乙○○：
 　   於93年4月間，在上開「福臨檳榔攤」內，甲○○以每1小
      包安非他命500元之價格，連續販賣第2級毒品安非他命予
      乙○○2次，共計獲利1000元。
  (四)、嗣於93年5月19日9時45分許，經警持搜索票至該檳榔攤執
      行搜索，當場在乙○○左褲袋內查扣尚未售出之第1級毒
      品海洛因4包（合計淨重0.68公克，空包裝重0.93公克）
      及甲○○所有供乙○○販賣第1級毒品海洛因聯繫使用之
      0000-000000號行動電話1具；又於93年7月9日下午23時50
      分許，為警持原審法院核發之搜索票至該檳榔攤執行搜索
      ，當場查獲甲○○持有第1級毒品海洛因2包（合計淨重0.
      98公克，空包裝重0.40公克）、第2級毒品安非他命2包（
      合計毛重1.6公克）；復經警於93年7月14日上午10時15分
      許，至甲○○位於彰化縣大村鄉○○村○○路○段141巷14
      號住處執行拘提時，在其房間內查扣其所有供販賣毒品所
      用而藏放於嬰兒紙尿褲內之電子微量磅秤1臺。
二、案經彰化縣警察局彰化分局報請臺灣彰化地方法院檢察署檢
    察官偵查起訴。
    理  由
壹、證據能力部分：
一、按被告以外之人於審判外之言詞或書面陳述，除法律有規定
    者外，不得作為證據，刑事訴訟法第159條第1項固定有明文
    。惟被告以外之人於審判外向法官所為之陳述，得為證據；
    被告以外之人於偵查中向檢察官所為之陳述，除顯有不可信
    之情況者外，得為證據；且被告以外之人於檢察事務官、司
    法警察官或司法警察調查中所為之陳述，與審判中不符時，
    其先前之陳述具有較可信之特別情況，且為證明犯罪事實存
    否所必要者，得為證據。又被告以外之人於審判外之陳述，
    雖不符前4條之規定，而經當事人於審判程序同意作為證據
    ，法院審酌該言詞陳述或書面陳述作成時之情況，認為適當
    者，亦得為證據。當事人、代理人或辯護人於法院調查證據
    時，知有第159條第1項不得為證據之情形，而未於言詞辯論
    終結前聲明異議者，視為有前項之同意。刑事訴訟法第159
    條之1、第159條之2、第159條之5亦分別定有明文。證人莊
    芳綺、乙○○於警詢及偵查中之證言，及證人粘勝嘉、蕭貿
    帆於偵查中之證言雖屬被告以外之人於審判外之陳述，但上
    開證人於偵查中之證言已經依法具結，且被告及其選任辯護
    人於本院言詞辯論終結前並未爭執其等證詞之證據能力，依
    上開刑事訴訟法第159條之5規定，應具有證據能力，本院自
    得引為裁判之基礎資料，合先敘明。
二、次按刑事訴訟法第159條之4規定，除前3條之情形外，下列
    文書亦得為證據：「一、除顯有不可信之情況外，公務員職
    務上製作之紀錄文書、證明文書。二、除顯有不可信之情況
    外，從事業務之人於業務上或通常業務過程所須製作之紀錄
    文書、證明文書。三、除前2款之情形外，其他於可信之特
    別情況下所製作之文書。」，此係因公務員職務上製作之紀
    錄文書或證明文書，係公務員依職權所為，與其責任、信譽
    攸關，若有錯誤、虛偽，公務員可能因此擔負刑事及行政責
    任，且該等文書經常處於可能受公開檢查之狀態，其正確性
    及真實之保障極高；另從事業務之人在業務上或通常業務過
    程製作之上開文書，因係於通常業務上不間斷而規律之記載
    ，一般均有會計等人員校對，記錄時亦無預見日後將作為證
    據之偽造動機，其虛偽之可能性較小，且如讓製作者以口頭
    方式在法庭上再重述過去之事實或數據，實際上有其困難，
    二者具有一定程度之不可代替性，是除非有顯不可信之情況
    外，上開公務文書或業務文書應均具有證據能力；是本件彰
    化縣警察局彰化分局職務上製作之搜索扣押筆錄、扣押物品
    目錄表（其中編號02號部分將門號0000-000000號誤植為000
    0-000000號）各1件、（彰警分刑字第0930011849號警卷第
    23～24、28頁）、搜索扣押筆錄、扣押物品目錄表各1件、
    現場圖1張（員警刑字第093000767號警卷第12～16頁）、搜
    索扣押筆錄、扣押物品收據、扣押物品目錄表各1件、（彰
    警分刑字第0930013210號警卷第8～10、13頁）、和信電訊
    股份有限公司出具之0000-000000號行動電話通聯紀錄1件、
    法務部調查局出具之編號調科壹字第140010239號鑑定書1紙
    、臺灣大哥大股份有限公司出具之0000-000000號行動電話
    通聯紀錄1件（93年度偵字第3976號偵查卷第40～43、87、
    122～142頁）、法務部調查局出具之編號調科壹字第140010
    414號鑑定書1紙（93年度毒偵字第2321號偵查卷第27頁）、
    和信電訊股份有限公司出具之0000-000000號行動電話通聯
    紀錄1件、遠傳電訊股份有限公司出具之0000-000000號申請
    人資料3紙（93年度偵字第5165號偵查卷第71～75、76～78
    頁）等文書證據，並無顯不可信情事，均應具有證據能力。
貳、實體理由：
一、訊據被告甲○○固不否認上述0000-000000號行動電話為伊
    所使用，而扣案如附表三所示之第2級毒品安非他命、及扣
    案之電子微量磅秤為伊所持有，暨證人乙○○有為其看顧上
    述「福臨檳榔」攤，允諾給予經營該檳榔攤利潤之5成即一
    半等事實，惟矢口否認有何販賣第1、2級毒品海洛因、安非
    他命之犯行，辯稱：乙○○係與莊芳綺及綽號「四腳」、「
    阿地」等人共同合買毒品施用，其毒品來源，乙○○已稱係
    向彰化花壇之「阿財」購買，而非向伊購買，93年7月9日下
    午23時時50分，被告身上被查獲之第1級毒品海洛因2小包，
    係汪宏安在警臨檢時突然塞入伊口袋內，另電子磅秤1台係
    綽號「武健」者送給伊，並非用來秤量分裝毒品等云云。而
    其辯護人辯護意旨略以：「證人乙○○於警詢、偵查中曾一
    度證稱查獲之毒品係購自綽號「阿明」、「阿龍」者，於原
    審法院93年度訴字第892號案件審理時，亦證稱毒品來源為
    彰化花壇之「阿財」者，並非被告，莊芳綺、「四腳」、「
    阿地」均係與其共同購買，且稱未販賣毒品，證人乙○○之
    證述內容，已前後不一，尚難以曾指稱幫忙被告販賣毒品或
    曾向被告購買毒品即遽認被告有販毒之犯行，而證人莊芳綺
    之前亦僅稱施用毒品係購自乙○○或施金郎，後來始稱向被
    告購買，又對於為何知道乙○○有販賣毒品，或稱聽自被告
    ，或稱聽別人說的，或稱係聽乙○○說的，前後證言內容亦
    屬不一，再於向被告購買毒品之時間，一說是93年3、4月間
    ，一說是92年間，前後所言不同，又莊芳綺證稱撥打被告使
    用之0000-000000、0000-000000、0000-000000、0000-0000
    00等行動電話購買毒品，惟0000-000000、0000-000000、00
    00-00000 0號行動電話均非被告使用，且莊芳綺於93年1月
    23日至93年7月20日間，僅於93年4月6日，撥打0000-000000
    號行動電話1次，通話時間為0秒，足見不能以莊芳綺之證言
    作為被告不利之認定，又莊芳綺就購買毒品之價格係1000元
    、或2000元等陳述內容亦有不符，亦顯見證人莊芳綺之證言
    內容並不足採信，而於證人張健興部分於本院更1審審理時
    已改證稱「沒有看見被告販賣毒品。」、「我說的不是甲○
    ○。」等語，而證人粘勝嘉、蕭貿帆固然證述扣案第1級毒
    品2小包為被告所有，而被告與乙○○、莊芳綺間固有電話
    通聯紀錄，然並無監聽譯文可資佐證被告確有販賣毒品情事
    ，是本件被告販賣毒品犯行尚屬不能證明。」等語資為辯護
    。
二、經查：
　　(一)、１、被告於93年7月9日下午23時50分許，為警持搜索票
    　　　　在彰化縣大村鄉○○路○段95-1號旁之「福臨檳榔
      　　　攤」搜索時，扣得其持有第1級毒品海洛因2包（合
        　　計淨重0.98公克，空包裝重0.40公克）、第2級毒
          　品安非他命2包（合計毛重1. 6公克），並於同年
            月14日上午10時15分許，經警至被告位於彰化縣大
            村鄉○○村○○路○段141巷41號住處執行拘提時，
            在房間內查扣其藏放於嬰兒紙尿褲內之電子微量磅
            秤1臺之事實，有卷附扣押物品目錄表（員警刑字
            第093000767號警卷第12、13頁）及被告警詢筆錄
            （同上警卷第1～2頁）載明可稽，且該事實為被告
            所不否認。
　　　　２、被告固否認上開扣案第1級毒品海洛因2小包部分為
  　　　　　其所持有，辯稱：乃在場之汪宏安發現員警行蹤後
    　　　　，臨時將毒品塞入伊口袋內等云云，惟證人即於93
      　　　年7月9日下午23時50分在上述檳榔攤查獲第1、2級
        　　毒品海洛因、安非他命違禁物品之巡佐粘勝嘉已於
          　偵查中具結證稱：「（問：你那天查獲甲○○持有
            何物？）他持有安非他命及海洛因，他用錢包著，
            他是自己拿出來叫他太太過來，說錢要交給他太太
            ，我就說等一下，就把它從甲○○手上接過來，交
            給蕭所長（即蕭貿帆）。」、「（問：有沒有問林
            枝祥持有的毒品是誰的？）他當場沒辯白說海洛因
            不是他的。」、「（問：他在現場有沒有說毒品海
            洛因是汪宏安的？）沒有，汪宏安也沒說是他的。
            」、「（問：甲○○在現場是否有機會講話說海洛
            因不是他的？）他有很多機會講話，我們只有把他
            們限制在房間，一般如果不是他的，當場都會反應
            。」、「（問：何時才講毒品海洛因是汪宏安的？
            ）到派出所才講是汪宏安的。」、「（問：有無看
            到汪宏安把海洛因塞給甲○○？）一進去就沒看到
            他們塞東西，過程我們管制的很好，我們進去他們
            就沒機會接觸、塞東西。」等語（93年度偵字第51
            65號偵查卷第109～110、149～153頁），核與證人
            蕭貿帆即同往搜索之大村所所長證述：「粘所長拿
            1小包東西給我，拉鍊已經拉開，裡面看起來是安
            非他命及海洛因。甲○○當場沒有否認東西不是他
            的，甲○○在現場有機會講話，當時只有限制他們
            出入，沒有限制他們講話」等語相符（同上偵查卷
            第149至151頁）。又依卷附搜索現場圖所示，汪宏
            安於前揭時地與被告一同為警查獲時，尚趁隙將注
            射針筒1支及海洛因1包（毛重0.3公克）丟棄於該
            檳榔攤外，則汪宏安倘有避免為警查獲而掩飾藏放
            毒品之必要，大可一併將在被告身上查獲之2包海
            洛因丟棄於地，自毋庸將所持毒品區分為二，並特
            意將其中2包海洛因塞予被告藏置於口袋之理。足
            徵被告上揭就扣案2小包海洛因來源之辯解，乃卸
            免罪責之飾詞，尚難採信。
    　　３、再上揭扣案之白色粉末2包，經送請法務部調查局
      　　　分別以化學呈色法、氣相層析質譜儀分析法鑑驗結
        　　，均含第1級毒品海洛因成分，合計淨重0.98公克
          　（空包裝重0.40公克），有法務部調查局93年8月
            13日調科壹字第140010414號鑑定通知書1紙附卷可
            稽（見偵字第2321號卷第27頁）。
    　　４、是關於本案扣案之第1、2級毒品數量部分，即為如
      　　　附表一編號1所示之第1級毒品海洛因6包、附表三
        　　編號1所示之第2級毒品安非他命2包。（其餘扣案4
          　包第1級毒品來源、重量部分詳如附表記載）
    　(二)、關於事實欄一之(一)被告單獨販賣第1級毒品海洛因予
      　　莊芳綺之犯行部分：
    　　１、證人莊芳綺於93年6月11日偵查中證稱：「我施用
      　　　的海洛因除了跟「雞腿」（乙○○）買還有跟他老
        　　闆（甲○○）買，從93年3月開始向他老闆買，總
          　共買約快10次，直到93年5月多，才開始向乙○○
            買」等語（見93年度偵字第3976號偵查卷第77至
　          78頁），復於93年7月7日偵查時先證稱：「我是從
            93年3月間開始施用海洛因，我的海洛因除了跟「
            雞腿」（乙○○）買還有跟他老闆（甲○○）買，
            我從93年3、4月間開始向甲○○買，共買了10幾次
            ，直到93年5月間才向乙○○買，我都在他們的檳
            榔攤或附近一個超商買的，向甲○○買時，我拿錢
            給甲○○，他再拿東西給我，都買1000元，要買之
            前都先打電話聯絡或去找他」等語，另改稱：「我
            是今年（93年）4月多開始向甲○○買，今年買不
            到10幾次，去年（92年）也有向他買」等語（見偵
            字第3976號卷第115至117頁）；又於93年8月4日偵
            查時證稱：「我海洛因除了跟「雞腿」（乙○○）
            買還有跟他老闆（甲○○）買，從上一年（92年）
            開始跟他買，買到（93年）5月跟乙○○買之前，
            就跟他們2個人買而已，我都在檳榔攤或附近一個
            超商買的，我拿錢給他，他再拿東西給我，都買
            1000元，要買之前都先打電話聯絡或去找他，....
            ，總共買10幾次，今年（93年）買不到10次，我確
            定有跟「雞腿」及甲○○買過海洛因，與甲○○枝
            之間並無仇恨或糾紛」等語在卷（見93年度偵字第
            5165號偵查卷第63至64頁）。
    　　２、而證人莊芳綺對於向被告購買第1級毒品海洛因之
      　　　總次數、時間等細節所證或有出入，而無法完全確
        　　定，然衡諸施用毒品之人因癮頭一來急需購買毒品
          　解癮，未解癮前之焦躁難耐以致心神均傾注於搜尋
            毒品以供施用，無暇記憶每次毒品交易金額、交易
            地點、或數量、或交易次數，及至解癮後之藥害反
            應，更使施用毒品之人無法明確記憶交易細節，是
            為常情，故上開證人就細節之出入或不復記憶，並
            不影響其等證言之可信度，其確有向被告購買第1
            級毒品之情節，仍足採信。又交易次數及金額，關
            係被告犯罪所得財物之多寡，因法院既已盡調查能
            事，仍無法明確得知被告販賣毒品海洛因之真實次
            數及金額，則基於被告人權之保障，應將所呈現之
            證據朝最有利於被告之方向認定。是依據證人莊芳
            綺上開歷次證言，雖對於向被告購買海洛因之時點
            、次數、金額等相關事宜之陳述，或有不一致之情
            形，惟證人莊芳綺於偵審中數度到庭具結作證，就
            被告確有販售第1級毒品海洛因之基本事實，已為
            確切之供述，尤以對向被告購買第1級毒品海洛因
            交易地點一再詳細證述不移，況且證人莊芳綺亦否
            認與被告間有何仇隙，當無故意誣陷之理，堪認證
            人莊芳綺上開證述，應係合理可信，足以採憑。
    　　３、又門號0000-000000號行動電話為被告所申請，開
      　　　通日期為2004年1月28日，停機日期為2004年6月9
        　　日乙節，有卷附遠傳電信股份有限公司93年7月26
          　日傳真回覆之用戶基本資料可憑（見93年度偵字第
          　5165號偵查卷第76頁），且被告於本院審理時亦自
            承其有持用0000-000000號行動電話乙情。而證人
            莊芳綺使用之0000-000000號行動電話與被告所持
            用之0000-000000號行動電話，自93年4月5日起至
            同年5月10日止頻繁通訊往來之事實（如附表五所
            示），亦有和信電訊股份有限公司提供之通聯紀錄
            在卷足參，顯見證人莊芳綺所證有與被告聯絡交易
            毒品海洛因應屬真實。
　　　　４、而證人莊芳綺於偵查中初始之證言，係證稱：「我
  　　　　　是從93年3、4月間開始向甲○○購買海洛因」等語
    　　　　，其後才改稱：「我於92年間也有向甲○○購買海
      　　　洛因」云云，惟被告曾於92年12月21日入監，直至
        　　93年1月13日始出監乙節，有被告之臺灣高等法院
          　被告前案紀錄表在卷足憑（見本院更(一)卷第39頁）
            ，則證人莊芳綺究竟是於92年間之何期間向被告購
            買海洛因，非無疑義；至證人莊芳綺因購買毒品次
            數太多，且經過相當時間，僅能確認販賣次數達10
            次以上，價格皆為1000元，則本院依「罪疑唯輕」
            有利被告之原則，乃就渠歷次證詞中所自承者，採
            認其中期間最短、次數最少、金額最低者，以此最
            有利之原則來認定被告販賣之時間、次數及計算其
            犯罪所得，爰認定被告自93年3月某日起至同年4月
            間某日止，以每1小包海洛因1000元之價格，連續
            販賣第1級毒品海洛因予證人莊芳綺10次，共獲利
            10000元之事實，作為本院認定被告單獨販賣第1級
            毒品予證人莊芳綺之基礎。
    　(三)、關於事實欄一之(二)所載與乙○○共同販賣第1級海洛
      　　因予證人莊芳綺之犯行部分：
    　　１、證人莊芳綺於93年6月11日偵查中證稱：「（問：
      　　　跟乙○○買海洛因詳情？）共買3、4次，5月多開
        　　始向他買的，1次買1000，有欠他1、2次，我欠他
          　幾百元，有時欠500，有時欠1000，有還他，還沒
            還完，好像還欠他2千多。不是全部向他買的，有
            時是向他老闆甲○○買的，...。」、「（問：跟
　　　　　　乙○○買的時候怎麼講？）跟他說要買1000元的女
  　　　　　生，如果剛好有就給他1000，如果沒有1000就說先
    　　　　欠著，改天再還。」、「（問：有無跟乙○○一起
      　　　向別人調貨？）東西（指海洛因）是他老闆的，他
        　　老闆出去拿東西，洗一洗，裝500再給他賣，這樣
          　應該不算是跟別人一起調貨。」、「（問：他老闆
　　　　　　叫什麼名字？）甲○○」、「（問：乙○○的毒品
  　　　　　都是他老闆給他，你怎麼知道？）他老闆跟我說的
    　　　　，他老闆說東西都交給他，要東西就跟乙○○拿，
      　　　...。」等語（93年度偵字第3976號偵查卷第77～
        　　78頁）。又於本院證稱：「（問：你的海洛因是哪
          　裡來的？）是跟彰化縣大村鄉甲○○的檳榔攤那邊
            買來的，是叫「雞腿」的男子買的，我不知他的名
            字。」、「（問：你跟他買過幾次？每次多少錢？
            ）我買幾次不知道，有500元，也有1000元，份量
            不同，我買1包有時拿500元，有時拿1000元。」、
            「（問：你何時買的？）被抓到之前的不久，詳細
      　　　時間我記不得了。」、「（問：你除了向「雞腿」
        　　買，還有向何人買？）有時候甲○○有在檳榔攤，
          　如果甲○○在我就向甲○○買，他不在我就向「雞
            腿」買。」、「（問：向甲○○買的時候，「雞腿
            」在不在？）他有時候不在。」、「（問：你在偵
            查中你曾說有向大村鄉貢旗村的施金都買，你到底
            跟誰買？）我沒有跟施金都買過。」、「（問：你
            當時被查獲後，何以說只向施金都及「雞腿」買沒
            有提到甲○○？）因甲○○的太太經常去找我說不
            要咬甲○○。」、「（問：乙○○說沒有賣給你毒
            品，而且是說你是跟他及「李歪」及「四弟」等人
            去合買毒品？）我是直接跟「雞腿」買的，沒有跟
            其他人合買。」、「（問：你怎麼知道「雞腿」有
            在賣毒品？）我是去檳榔攤坐的時候才曉得。」、
            「（問：證人「雞腿」跟甲○○是何關係？）因為
            「雞腿」在照顧檳榔攤而檳榔攤是甲○○的，所以
            我才說甲○○是「雞腿」的老闆。」、「（問：你
            以前所說毒品都是買1000元，沒有講毒品買500元
            ，為何你今天又講說也有買500元？）我忘記了。
            」、「（問：「雞腿」說你跟他買過4次海洛因，1
            次1000元，第1次第2次都沒有付錢，第3次付了500
            元，第4次付了300元，這樣對不對？）我沒有欠他
            錢。」、「（問：為何你以前也承認欠他錢，總共
            欠2千多？〈提示偵查卷第5165號卷第61、62頁〉
            ）我忘記了。」等語（見本院更(一)卷第62頁反面至
            第63頁）。
    　　２、而同案被告乙○○亦在本院證述稱：「（問：證人
      　　　綽號？）「雞腿」。」、「（問：你是否在93年5
        　　月19日被警方查獲？）是的。」、「（問：當時被
          　查到何東西？）安非他命及海洛因及玻璃管、行動
            電話等。」、「（問：被查到東西是何人的？）手
            機是甲○○拿給我使用的，毒品也是甲○○之前交
            給我的，玻璃管是我自己的。」、「（問：你說林
            枝祥交給你毒品做什麼？）他叫我轉交給莊芳綺及
            另1個人，他的名字我忘記。」、「（問：你之前
        　　說毒品是你在花壇向「阿財」買的，行動電話也向
          　彰化大村派出所旁邊一家通訊行買的，為何與你剛
            才所講不一樣？）海洛因跟安非他命是我跟甲○○
            一起去買的，之後甲○○再交付給我轉交給莊芳綺
            。」、「（問：你有無賣毒品給莊芳綺？）我只有
            轉交海洛因而已，有3、4次」、「（問：剛才你所
            說轉交，又莊芳綺說跟你買毒品，你有何意見，為
            何二者有出入？）莊芳綺跟我拿海洛因，他錢交給
            我，我再把錢交給甲○○。」、「（問：莊芳綺跟
            你買海洛因都是現金跟你交易？）有現金，也有欠
            的。」、「（問：莊芳綺怎麼跟你買海洛因？）打
            電話跟我聯絡或者到檳榔攤找我。」、「（問：他
            每次跟你買多少錢？）1000至2000元。」、「（問
            ：莊芳綺上次開庭時說有跟你買1000元有時買500
            為何與你所說不同？）有買1000元的、2000元的有
            時候只給1000，另外1000元用欠的。」、「（問：
            你曾經承認海洛因在花壇向「阿財」買，安非他命
            向「阿龍」買的，為何與你現在所講不一樣？）我
            確實有與甲○○去向「阿財」與「阿龍」買，買了
            以後甲○○把毒品交給我轉賣。」、「（問：你之
            前都說你自己去買？）我在地檢署有老實跟檢察官
            承認。」、「（問：他們直接向你買或是直接向林
            枝祥買？）他們是直接向我買的，我只是代轉而已
            ，我錢是交給甲○○。」、「（問：你在你自己的
            案子93年11月29日開庭時，你說他們是跟你拿海洛
            因你只是交海洛因給要買海洛因的人，錢是由買的
            人交給甲○○，你都沒有經手金錢，跟你剛才所講
            不同有何意見？）我被抓的時候，我確實說錢拿給
            甲○○，後來在地檢署時我老實跟檢察官說毒品交
            給莊芳綺，我再把錢轉交給甲○○。」、「（問：
            你在93年7月16日開庭時否認有販賣毒品，毒品是
            向花壇「阿財」買的，而且是跟莊芳綺、「阿地」
            、「四腳」、「李歪」合資購買的，跟你剛才所講
            不一樣有何意見？）那時候確實有這樣講，但是莊
            芳綺在我的案件裡有講毒品是甲○○交給我的，我
            只是代轉而已。」、「（問：你說毒品是否甲○○
            交給你，你應很清楚，為何要由莊芳綺告訴你，毒
            品是甲○○交給你？）是莊芳綺先跟甲○○聯絡買
            毒品，甲○○再告訴我，莊芳綺要來跟我拿。」、
            「（問：你以前說賣給莊芳綺3、4次，每次1000元
            有時候用欠的，欠2次500元，1次1000元，這幾次
            共欠2000元為何這樣講？）我總共賣給莊芳綺有3
            、4次，但是每1次多少錢，因為時間已經很久了，
            我沒有辦法記得很清楚。」、「（問：確實有2次
            欠500元？）有的。」、「（問：確實有1次欠1000
            元的嗎？）有的。」、「（問：最後1次為何
　　　　　　莊芳綺只給你300元？）當時我已經拿給他1000元
  　　　　　的海洛因，他說他身上只剩下300元，我說沒關係
    　　　　他就拿300元給我。」、「（問：依照剛才所說莊
      　　　芳綺這部分就有4次，4次都有欠？）有2次欠500元
        　　，1次欠1000元，最後1次欠700元，所以有欠4次沒
          　錯」等語（見本卷更(一)卷第113至115頁）。
    　　３、依據上開證人莊芳綺及乙○○之證言內容以觀，被
      　　　告與乙○○共同販賣海洛因4次予莊芳綺，共得款
        　　1300元屬實無訛。
    　　４、此外，並有證人乙○○所持有之第1級毒品海洛因4
      　　　包（合計淨重0.68公克，空包裝重0.93公克）及門
        　　號0000-000000號行動電話1具等扣案為憑。而該案
          　查扣之白粉4包經法務部調查局以化學呈色法及氣
            相層析質譜儀分析法檢驗結果，確屬第1級毒品海
            洛因，此有法務部調查局調科壹字第140010239號
            鑑定通知書1份附卷可稽（93年度偵字第3976號偵
            查卷第87頁）。而證人乙○○所持用之0000-00000
            0號行動電話，自93年5月7日起至同年月12日止，
            與證人莊芳綺使用之0000-000000號行動電話通訊
            頻繁之事實、暨證人乙○○所使用上述0000-00000
            0號行動電話與被告使用之0000-000000號行動電話
            通訊更為頻繁之事實（如附表六所示），均有和信
            電訊股份有限公司提供之通聯紀錄在卷足佐。
    　　５、又按第1級毒品海洛因一般行情價格非微，更因屬
      　　　違禁物之故，於交易過程中為警查緝之風險極高，
        　　如非藉由轉售獲致巨額利潤，行為人實無冒險交付
          　第1級毒品海洛因之可能；尤以被告委由證人蕭穎
            澤代為對外販售第1級毒品海洛因，此據乙○○於
            93年7月14日偵查中結證：「（問：甲○○交給你
　　　　　　的安非他命及海洛因都是在哪裡交給你？）有1次
  　　　　　是在他家樓下拿給我，其餘都是在檳榔攤。」、「
    　　　　（問：為何要幫他賣毒品？）因為我幫他老婆顧檳
      　　　榔攤，他老婆將檳榔攤盈餘的一半分給我，且因為
        　　風聲緊，我整天在檳榔攤，所以他拜託我幫他處理
          　，就是幫他交毒品給別人，錢再交回去給他。」、
            「（問：他有送你安非他命，是否因為你幫他賣？
            ）他送我1、2包各500及1000元的，我另外還有跟
            他買安非他命。」等語，顯見被告不僅承諾提供該
　　　　　　檳榔攤之半數營業利潤與證人乙○○，復不定時提
  　　　　　供安非他命供證人乙○○施用，足認被告於扣除買
    　　　　進海洛因所需成本後尚有利潤，可從中賺取差價，
      　　　被告與證人乙○○出售第1級毒品海洛因斷無可能
        　　僅係平價轉讓。又證人乙○○實際販賣第1級毒品
  　　　　　海洛因予莊芳綺等人之次數，依證人乙○○於原審
    　　　　法院93年度訴字第892號案件審理時記憶所及，既
      　　　無從精確描述，則依「罪疑唯輕」原則，應從較有
        　　利於被告之事實認定，即其於上述時、地，出售予
          　莊芳綺第1級毒品海洛因為4次，而莊芳綺僅支付13
            00元。
    　(四)、關於事實欄一之(三)販賣第2級毒品安非他命予乙○○
      　　之犯行部分：
    　　　證人乙○○於93年7月14日偵查時結證稱：「（問：
      　　你都跟他買多少錢？）一次買500元，從4月底開始買
        　了幾次。」、「（問：你第1次去檳榔攤是何時？）
          我聽朋友說他有在賣安非他命，4月10幾日才第1次去
          買安非他命」等語（93年度偵字第5165號偵查卷第29
          頁第11 、12行）；又於本院審理中證稱：「（問：
          你是否自己有向甲○○買過安非他命？）之前有，買
          的次數我忘記了，有2、3次」等語（見本院更(一)卷第
          115頁反面），則本於上述「罪疑唯輕」，利益歸於
          被告之原則，被告於93年4月間，以每1小包安非他命
          500元之價格，連續販賣第2級毒品安非他命予乙○○
          2次，共獲利1000元；此外，且有如附表三編號1之第
          2級毒品扣案可參，是被告有於上述時、地有以每包
          500元之價格，出售第2級毒品予乙○○2次（每次各1
          包）之事實部分，堪為認定。
    　(五)、此外，且有彰化縣警察局彰化分局職務上製作之搜索
      　　扣押筆錄、扣押物品目錄表（其中編號02號部分將門
        　號0000-000000號誤植為0000-000000號）各1件、（
          彰警分刑字第0930011849號警卷第23～24、28頁）、
          搜索扣押筆錄、扣押物品目錄表各1件、現場圖1張（
          員警刑字第093000767號警卷第12～16頁）、搜索扣
          押筆錄、扣押物品收據、扣押物品目錄表各1件、（
          彰警分刑字第0930013210號警卷第8～10、13頁）、
          和信電訊股份有限公司出具之0000-000000號行動電
          話通聯紀錄1件、法務部調查局出具之編號調科壹字
          第140010239號鑑定書1紙、臺灣大哥大股份有限公司
          出具之0000-000000號行動電話通聯紀錄1件（93年度
          偵字第3976號偵查卷第40～43、87、122～142頁）、
          法務部調查局出具之編號調科壹字第140010414號鑑
          定書1紙（93年度毒偵字第2321號偵查卷第27頁）、
          和信電訊股份有限公司出具之0000-000000號行動電
          話通聯紀錄1件、遠傳電訊股份有限公司出具之0000-
          000000號申請人資料3紙（93年度偵字第5165號偵查
          卷第71～75、76～78頁）等文書證據附卷、如附表
          一、三所示之物品扣案可資佐證。
    　(六)、綜上所述，被告前揭所辯，均係卸責之詞，不足採信
      　　。本案事證明確，被告連續販賣第1級毒品海洛因及
       　 連續販賣第2級毒品安非他命之犯行，均堪認定。
三、新舊法之比較：
    查被告犯罪後，刑法部分條文於94年1月7日修正公布，並於
    95年7月1日施行。按行為後法律有變更者，適用行為時之法
    律，但行為後之法律有利於行為人者，適用最有利於行為人
    之法律，修正後刑法第2條第1項定有明文。此條規定係規範
    行為後法律變更所生新舊法律比較適用之準據法，本身尚無
    新舊法比較之問題，於新法施行後，應一律適用新法第2條
    第1項之規定，為「從舊從輕」之比較，先予敘明。再按本
    次法律變更，比較時應就罪刑有關之共犯、未遂犯、想像競
    合犯、牽連犯、連續犯、結合犯，以及累犯加重、自首減輕
    暨其他法定加減原因（如身分加減）與加減例等一切情形，
    綜其全部罪刑之結果而為比較（最高法院95年5月23日95年
    度第8次刑庭會議決議參照）。
    而關於本案被告多次販賣第1、2級毒品行為比較修正前後之
    刑法之相關規定：
  (一)、關於連續犯：被告行為後，刑法第56條關於連續犯之規定
      業已刪除，而本件被告所犯多次販賣第1級毒品犯行，均
      於95年7月1日前所為，依修正施行前刑法第56條之規定，
      為連續犯，應論以一罪，並得加重其刑至二分之一；而依
      修正施行後之刑法，並無連續犯之規定，且依新法應各別
      多次論斷之結果（即數罪併罰），顯較修正前刑法第56條
      規定以一連續犯之罪為重，經比較新舊法結果，以被告行
      為時之規定較有利，新法之規定對於被告並無較為有利之
      情形，依刑法第2條第1項前段規定，適用修正施行前之刑
      法第56條規定，論以連續犯，且以一販賣第1級毒品罪論
      處，並加重其刑。
  (二)、關於刑法第59條僅將法院酌減刑標準明文化，非法律變更
      ，無比較之問題。
  (三)、刑法第65條第2項修正後規定為「無期徒刑減輕者為20年
      以下15年以上有期徒刑。」，與修正前規定：「無期徒刑
      減輕者為7年以上有期徒刑。」相較，以修正前之規定對
      被告較有利，應適用修正前之規定。
  (四)、修正前刑法第51條規定：「數罪併罰，分別宣告其罪之刑
      ，依左列各款定其應執行者：」其中第5款規定：「宣告
      多數有期徒刑者，於各刑中之最長期以上，各刑合併之刑
      期以下，定其刑期。但不得逾20年。」，修正後刑法第51
      條第5款規定：「宣告多數有期徒刑者，於各刑中之最長
      期以上，各刑合併之刑期以下，定其刑期。但不得逾30年
      。」，修正後刑法第51條第5款規定未較有利於行為人，
      仍應依修正前刑法第51條第5款，定其應執行之刑。
  (五)、被告於不論依修正前、後規定，均應論以累犯，是逕依修
      正後第47條第1項規定論斷。
  (六)、是本件於95年7月1日刑法修正生效後相關規定，以適用修
      正前刑法第56條、修正前刑法第65條第2項、修正前刑法
      第51條第5款之規定，對被告有利。
四、(一)、核被告所為係犯毒品危害防制條例第4條第1項之販賣第
    　　級毒品罪、同條例第4條第2項之販賣第2級毒品罪，被
      　告持有第1、2級毒品之低度行為，分別為販賣之高度行
        為所吸收，不另論罪。證人乙○○由被告提供第1級毒
        品海洛因販賣，並將實際販毒所得悉數繳回被告，渠等
        2人就上開販賣第1級毒品海洛因予證人莊芳綺部分之犯
        行（即犯罪事實一之(二)之部分），顯有犯意聯絡及行為
        分擔，均為共同正犯。被告先後多次販賣第1級毒品予
        莊芳綺、第2級毒品予乙○○之犯行，所為時間緊接，
        犯構成要件相同之罪，顯係基於概括犯意反覆為之，均
        應依修正前刑法第56條連續犯之規定，各論以販賣第1
        級毒品海洛因、販賣第2級毒品安非他命之1罪，並就販
        賣第2級毒品部分加重其刑（販賣第1級毒品罪法定本刑
        為死刑、無期徒刑徒刑依法不得加重。）；又被告所犯
        上開2罪，犯意各異，行為互殊，應予分論併罰。再查
        被告前曾於92年間，因違反毒品危害防制條例案件，經
        臺灣彰化地方法院以92年度員簡字第318號判處有期徒
        刑3月，於92年11月3日確定，93年1月9日入監執行後，
        於93年1月13日易科罰金執行完畢，此有臺灣高等法院
        被告全國前案紀錄表1紙在卷可按，其於有期徒刑之執
        行完畢，5年以內，故意再犯本件有期徒刑以上之2罪，
        各為累犯，並就被告所犯販賣第2級毒品罪部分遞加重
        其刑（販賣第1級毒品罪部分法定本刑為死刑、無期徒
        刑依法不得加重。）。再毒品危害防制條例第4條第1項
        之法定本刑為死刑或無期徒刑、同條例第4條第2項之法
        定本刑為無期徒刑或7年以上有期徒刑，被告販賣第1級
        毒品得有證據足以認定之對象只有1人，次數僅有14 次
        ，所得金額僅1萬1千3百元、販賣第2級毒品得有證據足
        以認定之對象亦僅有1人，所得金額僅1000元，被告所
        為情輕法重，客觀上顯可憫恕，縱科以法定最低度刑無
        期徒刑（販賣第1級毒品部分）、7年有期徒刑（販賣第
        2級毒品部分）仍嫌過重，爰依刑法第59條之規定，分
        別酌減其刑。爰審酌被告於犯後猶飾詞矯辯，未見悔意
        ，且圖以販賣第1、2級毒品海洛因、安非他命牟利，嚴
        重戕害國人身體健康，減損國力，所生危害非輕，且販
        賣毒品為萬國公罪，對違犯者自不宜輕判，以降低毒品
        氾濫與危害程度，暨被告於本件販賣第1、2級毒品犯罪
        中之販賣次數不多，販賣毒品款項合計僅為1萬2千3 百
        元等一切情狀，分別量處如主文所示第2項之刑，並定
        其應執行之刑，以示懲儆。
    (二)、次按「按共同正犯之犯罪所得，因係合併計算，為避免
    　　執行時發生重複沒收之情形，故各共同正犯之間係採連
      　帶沒收主義，於裁判時僅諭知連帶沒收，不得就全體共
        同正犯之總所得，對各該共同正犯分別重複諭知沒收；
        此與罰金刑應分別諭知、分別執行者不同。原判決就上
        訴人等共同販賣毒品所得之70萬元部分，並未採連帶沒
        收主義，對上訴人等諭知連帶沒收，而分別為沒收之諭
        知，亦有違誤。」，最高法原95年度臺上字第1781號判
        決參照。本案扣案如附表一編號1所示之第1毒品計6包
        （合計淨重1.66公克，空包裝重1.33公克）、如附表三
        編號1所示之第2級毒品2包（毛重1.6公克），連同以塑
        膠外包裝所包覆其內之第1、2級毒品，已無從析離，均
        應依毒品危害防制條例第18條第1項前段規定諭知沒收
        銷燬之；其餘如附表一編號2、3所示之電子微量磅秤1
        臺、置入0000-000000號SIM卡使用、TOSHIBA廠牌、T53
        5I型之行動電話機1具（不含SIM卡）、及如附表2編號1
        所示未扣案置入0000-000000號SIM卡使用之行動電話機
        1具（不含SIM卡）、如附表二編號2所示未扣案之販賣
        第1級毒品所得計1萬元、如附表三編號2所示扣案之電
        子微量磅秤1臺、如附表四所示未扣案之販賣第2級毒品
        所得1仟元，均應依同條例第19條第1項規定諭知沒收之
        ，於附表二編號3所示未扣案販賣第1級毒品所得1 千3
        百元，應依同條例第19條第1項規定諭知連帶沒收；另
        於附表二編號1未扣案置入0000-000000號SIM卡使用之
        行動電話具1具如全部或一部不能沒收時，應依同條例
        第19條第1項規定追徵其價額；如附表二編號2所示未扣
        案之販賣第一級毒品所得1萬元、附表編號四所示未扣
        案之販賣第2級毒品所得1千元部分，均以其財產抵償之
        ；於附表二編號3所示未扣案之販賣第1級毒品所得1千3
        百元部分，以其財產連帶抵償之（附表二編號2之部分
        為與乙○○共同販賣第1級毒品所得，依上開判決意旨
        應諭知連帶沒收、及以其財產連帶抵償之。）。
五、(一)、公訴意旨另根據證人莊芳綺、乙○○、張建興於警詢、
    　　偵查中所證，認被告係自92年間某日起至93年4月間某
      　日止，以每1小包海洛因1000元之價格，連續販賣第1級
        毒品海洛因予證人莊芳綺10餘次；於93年4月間，以每1
        小包安非他命500元之價格，連續販賣第2級毒品安非他
        命予乙○○多次；自93年5月初某日起至同年月中旬某
        日止，與證人乙○○以每包1000元或半包500元之價格
        ，先後約15 五次，連續販賣第1級毒品海洛因予「四腳
        」、「阿地」、「李Ｙ」、「四聰」等成年男子及證人
      　莊芳綺，且向綽號「四腳」、「阿地」之男子分別收取
      　6000元，共計收取價金約10000至20000元；於93年6月
        某日夜間某時許，在該福臨檳榔攤內，以每1小包500元
        、1000元之價格，販賣安非他命各1包予2名姓名年籍均
        不詳之成年男子等語。
    (二)、惟查：
　　　１、本院依「罪疑唯輕」之原則，就上開證人歷次證詞中
  　　　　，採認其中期間最短、次數最少、金額最低者，以此
    　　　最有利之原則認定被告販賣之時間、次數及其犯罪所
      　　得如犯罪事實欄所載，已如前述。公訴意旨關於被告
        　販賣之時間、次數、金額及所得認定與犯罪事實欄記
          載不符部分，應認該部分不足作為被告犯罪之認定證
          據。
    　２、就被告被訴販賣第1級毒品海洛因予綽號「李Ｙ」、
      　　「四聰」等成年男子部分，公訴人亦認涉有毒品危害
        　防制條例第4條第1項之販賣第1級毒品罪嫌。然依證
          人乙○○於臺灣彰化地方法院檢察署93年度偵字第39
          76號、93年7月7日偵訊時所供：「（問：你幫忙他〈
          指甲○○〉賣過〈指海洛因〉幾個人？）5月開始賣
          ，賣過5個人，總共賣10次，每次1包賣1000，或1包
          分一半賣500，賣完的錢給甲○○」等語、於原審法
          院93年度訴字第892號案件審理時亦稱：「（問：
          一共賣給多少人？）賣給莊芳綺、「四腳」、「阿地
          」，就這幾人。其他「李Ｙ」、「四聰」等人是證人
          甲○○的朋友。」、「（問：前後販賣海洛因之次數
          ？）約10次上下，不到15次。」等語，是由證人蕭穎
          澤上開供述觀之，其先後販賣第1級毒品海洛因之次
          數約僅有10次之多，核與本院前揭認定販毒次數約略
          相符，而其販賣海洛因之對象係莊芳綺，尚不及於「
          李Ｙ」、「四聰」2人。證人乙○○雖於偵查中供稱
          曾經販售海洛因予「李Ｙ」、「四聰」等人，然此既
          與證人乙○○於原審法院93年度訴字第892號案件審
          理時所為供述不相符合，且無其他積極證據足認被告
          、證人乙○○確有此部分之販賣第1級毒品海洛因犯
          行，此部分自難僅憑證人乙○○前後不一致之自白，
          遽為對被告不利之認定，尚不能證明被告確有此部分
          之犯罪。
    　３、而證人張建興於93年8月26日及93年9月10日偵查時雖
      　　結證：「93年6月底某日，有在該福臨檳榔攤看見2名
        　不詳姓名男子各拿500元及1000元向被告甲○○購買
          安非他命，並在檳榔攤內以打火機燻玻璃管之方式吸
          食。」云云，惟證人張建興於本院到庭行交互詰問時
          則堅決否認有在該檳榔攤看見被告販毒，並稱：「我
          是去該檳榔攤找我太太，我是看到1個年輕人在賣毒
          品給別人，但那年輕人不是在庭的甲○○。」等語，
          證人張建興既未能堅定指認被告有販毒行為，且對於
          該2名購買安非他命者究係何人，亦無從為說明，自
          難僅憑其片面之說詞，遽認被告有此部分犯行。
    　４、另證人即共犯乙○○雖曾原審法院93年度訴字第892
      　　號違反毒品危害防制條例案件審理時就被訴販賣第1
        　級毒品海洛因之犯行供稱：「（問：「阿地」、「四
          腳」你也有賣給他們？）他們是透過甲○○再到檳榔
          攤找我。」、「（問：「阿地」、「四腳」他們購買
          多少？）我忘記了，時間在5月初，次數我也不記得
          了。」、「（問：「阿地」、「四腳」購毒次數能否
          精確描述？）約各買3、4次，每次1000元。」等云云
          （見原審93年度訴字第892號卷第63頁反面、第64頁
          ）。惟者證人乙○○於該次證言中既以先證述忘記有
          無賣第1級毒品予綽號「阿地」、「四腳」之男子等
          語，又何能繼續於該次筆錄內【精確描述】綽號「阿
          地」、「四腳」之男子約各買3、4次第1級毒品，顯
          見證言內容尚與一般客觀常情相違，況究竟有無證人
          乙○○所稱之綽號「阿地」、「四腳」之男子，亦非
          無疑，法院復無從傳喚訊問以查明真實，公訴人以證
          人乙○○上開證稱曾販賣第1級毒品海洛因予綽號「
          阿地」、「四腳」等2名男子部分，尚不足作為被告
          不利之認定。
　　　５、而因公訴人認上開部分如均成立犯罪，與前揭業經論
  　　　　罪科刑部分皆有連續犯之裁判上一罪關係，爰不另為
    　　　無罪之諭知。
六、原審法院認定被告犯販賣第1、2級毒品海洛因、安非他命之
    罪，事證明確，並依據刑事訴訟法第299條第1項前段，毒品
    危害防制條例第4條第1項、第1項、第18條第1項前段、第19
    條第1項，刑法第2條第1項前段、第11條、第28條、第56條
    、第37條第1項、第47條、第51條第4款、第8款等規定予以
    論科並審酌被告年輕力壯，明知施用毒品有害身心健康，嚴
    重危害社會治安，竟憑販賣戕害身心之海洛因及安非他命牟
    利，及其犯罪之動機、方法、手段、品性、智識程度、販賣
    時間長短、次數、犯罪所得，犯後矢口否認犯行，態度不佳
    等一切情狀，就販賣第1級毒品部分量處無期徒刑，褫奪公
    權終身，就販賣第2級毒品部分量處有期徒刑8年6月等語，
    固非無見。惟查：(一)、被告單獨販賣海洛因予莊芳綺之期間
    係自93年3月間某日起至同年4月間某日止，原審判決誤認自
    92年某日起至同年4月間某日止、(二)、原審判決除就被告與
    乙○○共同販賣海洛因部分，有認定其等係基於營利之意圖
    外，就被告其餘販賣毒品行為，亦係基於營利之意圖，則未
    說明其認定之理由、(三)、原審判決於理由欄漏未說明被告係
    累犯及應如何加重其刑、(四)、按「沒收物之執行完畢與沒收
    物之不存在，並非一事，因犯罪依法必須沒收之物，雖已於
    共犯中之一人確定判決諭知沒收，並已執行完畢，對於其他
    共犯之判決，仍應宣告沒收。本件警方自乙○○處扣得之海
    洛因4包（合計淨重0.68公克，空包裝重0.93公克）及置入0
    000-000000號SIM卡之上述行動電話機具1具，雖已經原審法
    院93年度訴字第892號判決諭知沒收，依上開說明，該等扣
    案物品，對於本案被告之判決，仍應宣告沒收，而原審判決
    認該等扣案物品均業經原審法院93年度訴字第892號判決諭
    知沒收，故於本案不再予宣告沒收、(五)、原審因莊芳綺證稱
    曾以其行動電話撥打被告所使用之0000-000000、0000-0000
    00、0000-000000號行動電話向被告購買毒品，認該3支行動
    電話機具均係被告所有供販賣第1級毒品所用之物，而予以
    宣告沒收，惟該等行動電話非為被告所用，業據被告於原審
    審理時供承明確（見原審卷第88頁。），且其中0000-00000
    0號、0000-000000號查無用戶申裝資料、0000-000000號則
    無資料可憑，已經和信電訊股份有限公司函覆在卷（93年度
    偵字第5165號偵查卷第55頁。），況依卷附通聯記錄，莊芳
    綺於93年1月23日至同年7月20日間，僅於同年4月6日以其行
    動電話撥打0000-000000號行動電話1次，該次通話長度為0
    秒（見偵字第5165號卷第71頁），足見證人莊芳綺並無以該
    等行動電話與被告聯繫而購買毒品之可能，原審竟予以宣告
    沒收、(六)、被告並未於93年6月間某晚，在其福臨檳榔攤販
    賣第2級毒品安非他命予2姓名不詳之人、與證人乙○○販賣
    第1級毒品予綽號「阿地」、「四腳」等2人，已如上開所述
    ，原判決誤認被告有此部分犯行、(七)、再者於附表二編號3
    之共同販賣第1級毒品所得1300元部分，未予以諭知連帶沒
    收、以其財產連帶抵償之、(八)、另於95年7月1日刑法修正生
    效，原審未及就本案應適用之刑法第28條、第56條、第65條
    第2項、第47條第1項等規定為新舊法比較等，均有未洽。被
    告否認犯罪，提起上訴，固無理由，惟原審判決既有上開疏
    誤之處，自應由本院將原判決予以撤銷，另為適當之判決。
七、末被告前揭無償提供安非他命予證人乙○○之行為，另涉有
    轉讓第2級毒品罪嫌，惟未據起訴，應由檢察官另為適當之
    處理，併此說明。
據上論斷，應依刑事訴訟法第369條第1項前段、第364條、第299
條第1項前段，毒品危害防制條例第4條第1項、第2項、第18條第
1項前段、第19條第1項，刑法第2條第1項前段、第11條前段、第
28條、第47條第1項、第59條、修正前刑法第51條第5款、第56條
、第65條第2項，判決如主文。
本案經檢察官丁○○到庭執行職務。
中　　華　　民　　國　　96　　年　　8 　　月　　23　　日
        　　刑事第三庭    審判長法　官  王  增  瑜
　　　　　　　　　　　　　　    法　官  蔡  紹  良
　　　　　　　　　　　　　　　  法　官  梁  堯  銘
上列正本證明與原本無異。
如不服本判決應於收受送達後十日內向本院提出上訴狀，其未敘
述上訴之理由者並得於提起上訴後十日內向本院補提理由書（均
須按他造當事人之人數附繕本）。
                                書記官  陳  麗  玉
中　　華　　民　　國　　96　　年　　8 　　月　　23　　日
附表一（關於販賣第1級毒品海洛因部分扣案應沒收物品名稱）
┌───┬─────────────┬─────────────┐
│編號  │  扣  案  物  品  名  稱  │     備         註        │
├───┼─────────────┼─────────────┤
│1     │第1級毒品海洛因6包        │(一)、93年5月19日上午9時45分│
│      │                          │    許，在彰化縣大村鄉中山│
│      │                          │    路3段95-1號旁「福臨檳 │
│      │                          │    榔攤」，乙○○左褲袋內│
│      │                          │    查獲之第1級毒品4包（合│
│      │                          │    計驗餘淨重0.68公克，空│
│      │                          │    包裝重0.93公克）。    │
│      │                          │(二)、93年7月9日下午23時50分│
│      │                          │    許，在上述檳榔攤內，由│
│      │                          │    被告身上查扣之第1級毒 │
│      │                          │    品海洛因2包（合計驗餘 │
│      │                          │    淨重0.98公克，空包裝重│
│      │                          │    0.40公克）。          │
├───┼─────────────┼─────────────┤
│2、   │電子微量磅秤1臺           │於93年7月14日上午10時15分 │
│      │                          │許，在彰化縣大村鄉茄冬村茄│
│      │                          │冬路2段141巷41號處查扣。  │
├───┼─────────────┼─────────────┤
│3、   │置入0000-000000號SIM卡、TO│於93年5月19日上午9時45分許│
│      │SHIBA廠牌、T535I型之行動電│，在彰化縣大村鄉○○路○段 │
│      │話1具                     │95-1號旁「福臨檳榔攤」，蕭│
│      │                          │穎澤身上查扣之行動電話1具 │
│      │                          │。（僅沒收機身部分，不含SI│
│      │                          │M卡。）                   │
└───┴─────────────┴─────────────┘
附表二（關於販賣第1級毒品海洛因部分未扣案應沒收物品名稱
       ）
┌───┬─────────────┬─────────────┐
│編號  │   未 扣 案 物 品 名 稱   │     備         註        │
├───┼─────────────┼─────────────┤
│1     │置入0000-000000號SIM卡使用│被告使用作為販賣毒品工具之│
│      │之行動電話1具             │行動電話。                │
├───┼─────────────┼─────────────┤
│2     │單獨販賣第1級毒品海洛因所 │被告單獨販賣第1級毒品海洛 │
│      │得新臺幣1萬元             │因予莊芳綺10次，每次1小包 │
│      │                          │、1千元，計1萬元之部分。  │
├───┼─────────────┼─────────────┤
│3     │與乙○○共同販賣第1級毒品 │被告與乙○○共同販賣第1級 │
│      │海洛因所得1300元          │毒品海洛因予莊芳綺4次，所 │
│      │                          │得1300元部分。            │
├───┴─────────────┴─────────────┤
│合計販賣第1級毒品海洛因所得為1萬1千3百元。                    │
└───────────────────────────────┘
附表三（關於販賣第2級毒品安非他命部分扣案應沒收物品名稱
       ）
┌───┬─────────────┬─────────────┐
│編號  │  扣  案  物  品  名  稱  │     備         註        │
├───┼─────────────┼─────────────┤
│1     │第2級毒品安非他命2包      │於93年7月9日下午23時50分許│
│      │                          │，在上述檳榔攤內，由被告身│
│      │                          │上查扣之第2級毒品安非他命2│
│      │                          │包（毛重1.6公克）。       │
├───┼─────────────┼─────────────┤
│2、   │電子微量磅秤1臺           │於93年7月14日上午10時15分 │
│      │                          │許，在彰化縣大村鄉茄冬村茄│
│      │                          │冬路2段141巷41號處查扣。  │
└───┴─────────────┴─────────────┘
附表四（關於販賣第2級毒品安非他命部分未扣案應沒收物品名
      稱）
┌───┬─────────────┬─────────────┐
│編號  │   未 扣 案 物 品 名 稱   │     備         註        │
├───┼─────────────┼─────────────┤
│1     │販賣第2級毒品安非他命所得 │被告販賣第2級毒品安非他命 │
│      │新臺幣1千元               │予乙○○2次，每次1小包500 │
│      │                          │元之部分。                │
├───┴─────────────┴─────────────┤
│合計販賣第2級毒品安非他命所得為1千元。                        │
└───────────────────────────────┘
附表五（關於證人莊芳綺所使用0000-000000號行動電話與被告
      所使用0000-000000號行動電話通話情形）
┌───────┬────────┬───────────────┐
│ 撥   號   人 │  受   話   人  │  通    話    時   間         │
├───────┼────────┼───────────────┤
│ 0000-000000  │  0000-000000   │  93年5月2日17點45分21秒      │
├───────┼────────┼───────────────┤
│ 0000-000000  │  0000-000000   │  93年5月3日02點22分42秒      │
├───────┼────────┼───────────────┤
│ 0000-000000  │  0000-000000   │  93年5月3日02點47分16秒      │
├───────┼────────┼───────────────┤
│ 0000-000000  │  0000-000000   │  93年5月3日09點47分53秒      │
├───────┼────────┼───────────────┤
│ 0000-000000  │  0000-000000   │  93年5月3日14點40分27秒      │
├───────┼────────┼───────────────┤
│ 0000-000000  │  0000-000000   │  93年5月6日16點29分13秒      │
├───────┼────────┼───────────────┤
│ 0000-000000  │  0000-000000   │  93年5月6日16點33分25秒      │
├───────┼────────┼───────────────┤
│ 0000-000000  │  0000-000000   │  93年5月8日21點46分42秒      │
├───────┼────────┼───────────────┤
│ 0000-000000  │  0000-000000   │  93年5月8日22點41分55秒      │
├───────┼────────┼───────────────┤
│ 0000-000000  │  0000-000000   │  93年5月8日23點09分08秒      │
├───────┼────────┼───────────────┤
│ 0000-000000  │  0000-000000   │  93年5月8日23點09分08秒      │
├───────┼────────┼───────────────┤
│ 0000-000000  │  0000-000000   │  93年5月8日23點09分08秒      │
└───────┴────────┴───────────────┘
附表六（關於證人乙○○所使用0000-000000號行動電話與被告
      所使用0000-000000號行動電話通話情形）
┌───────┬────────┬───────────────┐
│  撥   號   人│  受  話  人    │    通    話    時    間      │
├───────┼────────┼───────────────┤
│  0000-000000 │  0000-000000   │  93年5月3日02點37分33秒      │
├───────┼────────┼───────────────┤
│  0000-000000 │  0000-000000   │  93年5月3日09點47分53秒      │
├───────┼────────┼───────────────┤
│  0000-000000 │  0000-000000   │  93年5月3日14點03分09秒      │
├───────┼────────┼───────────────┤
│  0000-000000 │  0000-000000   │  93年5月3日19點28分20秒      │
├───────┼────────┼───────────────┤
│  0000-000000 │  0000-000000   │  93年5月3日19點49分10秒      │
├───────┼────────┼───────────────┤
│  0000-000000 │  0000-000000   │  93年5月3日20點01分51秒      │
├───────┼────────┼───────────────┤
│  0000-000000 │  0000-000000   │  93年5月3日20點19分18秒      │
├───────┼────────┼───────────────┤
│  0000-000000 │  0000-000000   │  93年5月3日22點38分19秒      │
├───────┼────────┼───────────────┤
│  0000-000000 │  0000-000000   │  93年5月3日23點16分34秒      │
├───────┼────────┼───────────────┤
│  0000-000000 │  0000-000000   │  93年5月3日23點30分17秒      │
├───────┼────────┼───────────────┤
│  0000-000000 │  0000-000000   │  93年5月3日23點33分38秒      │
├───────┼────────┼───────────────┤
│  0000-000000 │  0000-000000   │  93年5月3日23點36分38秒      │
├───────┼────────┼───────────────┤
│  0000-000000 │  0000-000000   │  93年5月3日23點59分46秒      │
├───────┼────────┼───────────────┤
│  0000-000000 │  0000-000000   │  93年5月4日00點16分42秒      │
├───────┼────────┼───────────────┤
│  0000-000000 │  0000-000000   │  93年5月4日04點05分25秒      │
├───────┼────────┼───────────────┤
│  0000-000000 │  0000-000000   │  93年5月4日09點02分54秒      │
├───────┼────────┼───────────────┤
│  0000-000000 │  0000-000000   │  93年5月4日10點00分12秒      │
├───────┼────────┼───────────────┤
│  0000-000000 │  0000-000000   │  93年5月4日14點46分16秒      │
├───────┼────────┼───────────────┤
│  0000-000000 │  0000-000000   │  93年5月4日16點37分45秒      │
├───────┼────────┼───────────────┤
│  0000-000000 │  0000-000000   │  93年5月4日17點31分18秒      │
├───────┼────────┼───────────────┤
│  0000-000000 │  0000-000000   │  93年5月4日17點37分22秒      │
├───────┼────────┼───────────────┤
│  0000-000000 │  0000-000000   │  93年5月4日20點58分39秒      │
├───────┼────────┼───────────────┤
│  0000-000000 │  0000-000000   │  93年5月4日21點20分16秒      │
├───────┼────────┼───────────────┤
│  0000-000000 │  0000-000000   │  93年5月4日22點28分00秒      │
├───────┼────────┼───────────────┤
│  0000-000000 │  0000-000000   │  93年5月4日22點49分54秒      │
├───────┼────────┼───────────────┤
│  0000-000000 │  0000-000000   │  93年5月4日22點59分54秒      │
├───────┼────────┼───────────────┤
│  0000-000000 │  0000-000000   │  93年5月4日23點00分54秒      │
├───────┼────────┼───────────────┤
│  0000-000000 │  0000-000000   │  93年5月4日23點44分33秒      │
├───────┼────────┼───────────────┤
│  0000-000000 │  0000-000000   │  93年5月5日00點57分40秒      │
├───────┼────────┼───────────────┤
│  0000-000000 │  0000-000000   │  93年5月5日00點58分23秒      │
├───────┼────────┼───────────────┤
│  0000-000000 │  0000-000000   │  93年5月5日01點12分46秒      │
├───────┼────────┼───────────────┤
│  0000-000000 │  0000-000000   │  93年5月5日18點23分36秒      │
├───────┼────────┼───────────────┤
│  0000-000000 │  0000-000000   │  93年5月5日18點24分58秒      │
├───────┼────────┼───────────────┤
│  0000-000000 │  0000-000000   │  93年5月5日18點57分58秒      │
├───────┼────────┼───────────────┤
│  0000-000000 │  0000-000000   │  93年5月5日19點18分22秒      │
├───────┼────────┼───────────────┤
│  0000-000000 │  0000-000000   │  93年5月5日19點58分51秒      │
├───────┼────────┼───────────────┤
│  0000-000000 │  0000-000000   │  93年5月5日21點48分24秒      │
├───────┼────────┼───────────────┤
│  0000-000000 │  0000-000000   │  93年5月5日21點55分10秒      │
├───────┼────────┼───────────────┤
│  0000-000000 │  0000-000000   │  93年5月5日21點58分40秒      │
├───────┼────────┼───────────────┤
│  0000-000000 │  0000-000000   │  93年5月5日22點29分14秒      │
├───────┼────────┼───────────────┤
│  0000-000000 │  0000-000000   │  93年5月5日23點58分54秒      │
├───────┼────────┼───────────────┤
│  0000-000000 │  0000-000000   │  93年5月6日07點59分09秒      │
├───────┼────────┼───────────────┤
│  0000-000000 │  0000-000000   │  93年5月6日08點00分18秒      │
├───────┼────────┼───────────────┤
│  0000-000000 │  0000-000000   │  93年5月6日11點33分32秒      │
├───────┼────────┼───────────────┤
│  0000-000000 │  0000-000000   │  93年5月6日17點36分49秒      │
├───────┼────────┼───────────────┤
│  0000-000000 │  0000-000000   │  93年5月6日19點29分36秒      │
├───────┼────────┼───────────────┤
│  0000-000000 │  0000-000000   │  93年5月6日21點17分40秒      │
├───────┼────────┼───────────────┤
│  0000-000000 │  0000-000000   │  93年5月7日14點19分54秒      │
├───────┼────────┼───────────────┤
│  0000-000000 │  0000-000000   │  93年5月7日15點43分33秒      │
├───────┼────────┼───────────────┤
│  0000-000000 │  0000-000000   │  93年5月7日19點56分58秒      │
├───────┼────────┼───────────────┤
│  0000-000000 │  0000-000000   │  93年5月7日15點58分23秒      │
├───────┼────────┼───────────────┤
│  0000-000000 │  0000-000000   │  93年5月7日20點07分43秒      │
├───────┼────────┼───────────────┤
│  0000-000000 │  0000-000000   │  93年5月7日22點44分57秒      │
├───────┼────────┼───────────────┤
│  0000-000000 │  0000-000000   │  93年5月8日01點06分25秒      │
├───────┼────────┼───────────────┤
│  0000-000000 │  0000-000000   │  93年5月8日01點17分39秒      │
├───────┼────────┼───────────────┤
│  0000-000000 │  0000-000000   │  93年5月8日01點20分39秒      │
├───────┼────────┼───────────────┤
│  0000-000000 │  0000-000000   │  93年5月8日01點27分47秒      │
├───────┼────────┼───────────────┤
│  0000-000000 │  0000-000000   │  93年5月8日02點19分25秒      │
├───────┼────────┼───────────────┤
│  0000-000000 │  0000-000000   │  93年5月8日05點17分58秒      │
├───────┼────────┼───────────────┤
│  0000-000000 │  0000-000000   │  93年5月8日19點51分43秒      │
├───────┼────────┼───────────────┤
│  0000-000000 │  0000-000000   │  93年5月8日23點36分53秒      │
├───────┼────────┼───────────────┤
│  0000-000000 │  0000-000000   │  93年5月9日00點33分49秒      │
├───────┼────────┼───────────────┤
│  0000-000000 │  0000-000000   │  93年5月9日22點33分48秒      │
├───────┼────────┼───────────────┤
│  0000-000000 │  0000-000000   │  93年5月10日01點28分37秒     │
├───────┼────────┼───────────────┤
│  0000-000000 │  0000-000000   │  93年5月10日09點51分19秒     │
├───────┼────────┼───────────────┤
│  0000-000000 │  0000-000000   │  93年5月10日13點09分49秒     │
├───────┼────────┼───────────────┤
│  0000-000000 │  0000-000000   │  93年5月10日16點21分13秒     │
├───────┼────────┼───────────────┤
│  0000-000000 │  0000-000000   │  93年5月10日18點49分04秒     │
├───────┼────────┼───────────────┤
│  0000-000000 │  0000-000000   │  93年5月10日23點07分26秒     │
├───────┼────────┼───────────────┤
│  0000-000000 │  0000-000000   │  93年5月11日00點34分05秒     │
├───────┼────────┼───────────────┤
│  0000-000000 │  0000-000000   │  93年5月11日02點08分33秒     │
├───────┼────────┼───────────────┤
│  0000-000000 │  0000-000000   │  93年5月11日02點27分42秒     │
├───────┼────────┼───────────────┤
│  0000-000000 │  0000-000000   │  93年5月11日02點57分14秒     │
├───────┼────────┼───────────────┤
│  0000-000000 │  0000-000000   │  93年5月11日11點22分45秒     │
├───────┼────────┼───────────────┤
│  0000-000000 │  0000-000000   │  93年5月11日13點27分48秒     │
├───────┼────────┼───────────────┤
│  0000-000000 │  0000-000000   │  93年5月11日14點58分03秒     │
├───────┼────────┼───────────────┤
│  0000-000000 │  0000-000000   │  93年5月11日16點30分11秒     │
├───────┼────────┼───────────────┤
│  0000-000000 │  0000-000000   │  93年5月11日19點41分10秒     │
├───────┼────────┼───────────────┤
│  0000-000000 │  0000-000000   │  93年5月11日21點00分38秒     │
├───────┼────────┼───────────────┤
│  0000-000000 │  0000-000000   │  93年5月12日17點04分45秒     │
├───────┼────────┼───────────────┤
│  0000-000000 │  0000-000000   │  93年5月12日17點07分42秒     │
├───────┼────────┼───────────────┤
│  0000-000000 │  0000-000000   │  93年5月12日17點44分44秒     │
├───────┼────────┼───────────────┤
│  0000-000000 │  0000-000000   │  93年5月12日21點14分51秒     │
├───────┼────────┼───────────────┤
│  0000-000000 │  0000-000000   │  93年5月13日00點47分09秒     │
├───────┼────────┼───────────────┤
│  0000-000000 │  0000-000000   │  93年5月13日02點54分21秒     │
├───────┼────────┼───────────────┤
│  0000-000000 │  0000-000000   │  93年5月13日03點11分05秒     │
├───────┼────────┼───────────────┤
│  0000-000000 │  0000-000000   │  93年5月13日12點37分30秒     │
├───────┼────────┼───────────────┤
│  0000-000000 │  0000-000000   │  93年5月13日12點53分23秒     │
├───────┼────────┼───────────────┤
│  0000-000000 │  0000-000000   │  93年5月13日12點54分10秒     │
├───────┼────────┼───────────────┤
│  0000-000000 │  0000-000000   │  93年5月13日13點07分53秒     │
├───────┼────────┼───────────────┤
│  0000-000000 │  0000-000000   │  93年5月13日13點24分30秒     │
├───────┼────────┼───────────────┤
│  0000-000000 │  0000-000000   │  93年5月13日14點21分29秒     │
├───────┼────────┼───────────────┤
│  0000-000000 │  0000-000000   │  93年5月15日16點38分45秒     │
├───────┼────────┼───────────────┤
│  0000-000000 │  0000-000000   │  93年5月15日16點53分10秒     │
├───────┼────────┼───────────────┤
│  0000-000000 │  0000-000000   │  93年5月15日18點04分52秒     │
├───────┼────────┼───────────────┤
│  0000-000000 │  0000-000000   │  93年5月15日19點35分34秒     │
├───────┼────────┼───────────────┤
│  0000-000000 │  0000-000000   │  93年5月15日20點05分48秒     │
├───────┼────────┼───────────────┤
│  0000-000000 │  0000-000000   │  93年5月18日02點31分17秒     │
├───────┼────────┼───────────────┤
│  0000-000000 │  0000-000000   │  93年5月18日23點26分16秒     │
├───────┼────────┼───────────────┤
│  0000-000000 │  0000-000000   │  93年5月19日00點48分56秒     │
├───────┼────────┼───────────────┤
│  0000-000000 │  0000-000000   │  93年5月19日01點14分52秒     │
└───────┴────────┴───────────────┘
